# 请教陈版，4S 店试乘车辆采用售后回租模式的会计处理问题

提问人：280079862 时间：2019-11-26 06:30:28
目前我公司的 4S 店试驾车采用售后回租的模式，4S 店和融资租赁公司签订车辆回租租赁合同，合同上写明了在租赁期内车辆所有权归租赁公司，但租赁期届满，所有权归 4S 店所有。
因为试乘车需要上我公司的牌照，所以出现了发票自己开给自己的情况，且公司会计认为发票开给自己就需要做内部存货向自有固定资产的调转，然后再由自有固定资产转入融资租入固定资产。但是由于卖给租赁公司的价格偏高，融资租入资产的入账价值我们采用卖给租赁公司的价格，自有固定资产的入账价值为该车辆不含税价格 + 购置税。这样就造成了固定资产转入融资租入资产时产生的一个高低差额，我们现计入营业外收入，但是又感觉这个处理很奇怪，所以请教陈版，是否应该按照原租赁准则，将这个差额确认为递延收益，调整折旧，而不是直接确认为损益? 同时这个账务处理有没有问题？是否有必要要将存货转为自有固定资产这一步骤？
假设车辆进价不含税 10 万，含税 11.3万，购置税 1 万，出售给融资租赁公司的售价为 11.3 万。现我公司处理分录是:
试乘车做存货出售时
借: 应收账款11.3
贷: 主营业务收入 10
应交税费-销项1.3
借: 主营业务成本 10
贷: 库存商品 10
同时做自有固定资产增加
借: 固定资产11(不含税进价+ 购置税)
应交税费-进项1.3
贷: 其他应收款11.3(应收租赁公司打来的购车款)
转入融资租入固定资产
借: 固定资产-融资租入固定资产 11.3
贷: 固定资产 11
营业外收入 0.3
确认未确认融资费用的分录在这里就省略了，金额是实际支付的租赁总额-融资租入固定资产入账价值后的金额。

回答人：chenyiwei
该交易的实质是以这些试驾车作为抵押从租赁公司获得融资，因此建议的账务处理：
1 、从商品车转为试驾车时，按实际成本从库存商品转入固定资产，后续按使用寿命计提折旧。
2 、对于售后回租构成融资租赁，按资产抵押借款进行会计处理，对试驾车作为固定资产的会计处理不产生影响，但需在附注中披露这些试驾车的所有权受到限制的事实。